【裁判字號】    98,訴,3670
【裁判日期】    981130
【裁判案由】    毒品危害防制條例
【裁判全文】
臺灣臺中地方法院刑事判決              98年度訴字第3670號
公  訴  人  臺灣臺中地方法院檢察署檢察官
被      告  甲○○
                    現於臺灣雲林第二監獄執行中
上列被告因違反毒品危害防制條例案件，經檢察官提起公訴（98
年度毒偵字第2885號），被告於準備程序中就被訴事實為有罪之
陳述，本院於聽取當事人之意見後，合議庭裁定以簡式審判程序
審理，判決如下：
    主       文
甲○○施用第一級毒品，累犯，處有期徒刑壹年。
    犯 罪 事 實
一、甲○○前因施用毒品案件，經本院以87年度毒聲字第798號
    裁定令入勒戒處所觀察、勒戒後，認無繼續施用毒品之傾向
    ，於民國87年7月31日執行完畢出所，並由臺灣臺中地方法
    院檢察署檢察官以87年度偵字第15006號處分書為不起訴處
    分確定；又因施用毒品案件，經本院以87年度毒聲字第3214
    號裁定令入勒戒處所觀察、勒戒後，認有繼續施用毒品之傾
    向，由本院以87年度毒聲字第3667號裁定，令入戒治處所強
    制戒治，後經本院以88年度毒聲字第2450號裁定停止戒治，
    所餘戒治期間付保護管束，於88年12月7日保護管束期滿未
    經撤銷以執行完畢論，徒刑部分業經本院以89年度訴字第
    407號判決判處應執行有期徒刑10月（施用第一級毒品部分
    有期徒刑8月，施用第二級毒品部分有期徒刑4月）確定。其
    又因施用毒品之違反毒品危害防制條例案件，經本院以93
    年度訴緝字第364號判決判處有期徒刑10月，上訴後由臺灣
    高等法院臺中分院以93年度上訴字第1366號判決駁回上訴確
    定，於94年12月31日縮刑期滿執行完畢。甲○○前已於5年
    內再犯施用毒品案件，並經依法追訴處罰，詎猶不知悔改，
    竟基於施用第一級毒品海洛因之犯意，於98年5月9日晚間
    8時許，在臺中市○區○○路803號6樓之5其租住之屋內，以
    針筒注射之方式，施用海洛因1次。嗣於98年5月11日11時45
    分許，經警攔查時，由甲○○同意警方採集其尿液送驗，結
    果呈嗎啡陽性反應，始查悉上情。
二、案經臺中縣警察局霧峰分局報請臺灣臺中地方法院檢察署檢
    察官偵查起訴。
    理      由
一、按除被告所犯為死刑、無期徒刑、最輕本刑為三年以上有期
    徒刑之罪或高等法院管轄第一審案件者外，於前條第一項程
    序進行中，被告先就被訴事實為有罪之陳述時，審判長得告
    知被告簡式審判程序之旨，並聽取當事人、代理人、辯護人
    及輔佐人之意見後，裁定進行簡式審判程序，刑事訴訟法第
    273條之1 條第1 項定有明文。本件被告所犯係死刑、無期
    徒刑、最輕本刑為3年以上有期徒刑以外之罪，其於準備程
    序中就被訴事實為有罪之陳述，且經審判長告知被告簡式審
    判程序之旨，並聽取檢察官及被告之意見後，本院合議庭認
    為適宜而裁定由受命法官獨任進行簡式審判程序，合先敘明
    。
二、前揭犯罪事實，業據被告甲○○於偵查及審理中均坦承不諱
    ，且被告為警查獲後所採集之尿液，經鑑驗結果，確呈嗎啡
    陽性反應等情，此有詮昕科技股份有限公司尿液檢驗報告1
    紙在卷足憑（見警詢卷宗第7頁），足認被告之自白與事實
    相符，堪予採信。又被告有事實欄所載曾因施用毒品案件，
    經送強制戒治之紀錄，有臺灣高等法院被告前案紀錄表、臺
    灣臺中地方法院檢察署刑案資料查註紀錄表各1份在卷可稽
    ，則被告於強制戒治執行完畢釋放後，5年內再犯本件施用
    毒品之罪，其犯行明確，應依法論科。
三、核被告所為，係犯毒品危害防制條例第10條第1項之施用第
    一級毒品罪。其施用第一級毒品前持有第一級毒品之低度行
    為，為高度之施用毒品行為所吸收，不另論罪。被告前因施
    用毒品之違反毒品危害防制條例案件，經本院以93年度訴緝
    字第364號判決處以有期徒刑10月，上訴後由臺灣高等法院
    臺中分院以93年度上訴字第1366號判決駁回上訴確定，於94
    年12 月31日縮刑期滿執行完畢，有臺灣高等法院被告前案
    紀錄表及臺灣臺中地方法院檢察署刑案資料查註紀錄表在卷
    可憑，被告前受有期徒刑執行完畢，5年內故意再犯本件有
    期徒刑以上之罪，為累犯，應依刑法第47條第1項規定加重
    其刑。爰審酌被告前因施用毒品，經觀察、勒戒及強制戒治
    後，猶未能深切體認毒品危害己身之鉅，無視毒品對於自身
    健康之戕害及國家對於杜絕毒品犯罪之禁令，惟施用毒品為
    自戕行為，犯罪心態與一般刑事犯罪之本質並不相同，容應
    以「病人」之角度考量，並慮及施用毒品後常伴隨其餘反社
    會性之行為出現，對社會造成危害，及其犯罪之動機、方法
    、手段、暨犯後坦承犯行，態度良好等一切情狀，量處如主
    文所示之刑，以示懲儆。
據上論斷，應依刑事訴訟法第273條之1條第1項、第299條第1項
前段，毒品危害防制條例第10條第1項，刑法第11條、第47條第
1項，判決如主文。
本案經檢察官鐘祖聲到庭執行職務
中    華    民    國    98    年    11   月    30    日
                      刑事第四庭    法  官   鄭永玉
以上正本證明與原本無異。
如不服本判決應於收受送達後10日內向本院提出上訴書狀，並應
敘述具體理由；其未敘述上訴理由者，應於上訴期間屆滿後20日
內向本院補提理由書（均須按他造當事人之人數附繕本）「切勿
逕送上級法院」。
                                    書記官   蔡伸蔚
中    華    民    國    98    年    11   月    30    日
附錄論罪科刑法條
毒品危害防制條例第十條第一項
施用第一級毒品者，處 6 月以上 5 年以下有期徒刑。


司法院資訊處製作；財團法人民間司法改革基金會備份。
